# 关联定价不公允

提问人：倩 920802 时间：2022-01-11 09:27:10
陈老师您好，有个业务需要咨询
我们的客户A公司（非上市公司），其母公司B位于美国，100%控股；A公司90%以上的产品销售给B公司，定价由B公司控制，低于内销价格，毛利在5%左右，相关的运费由B公司承担。
请教陈老师，关于关联交易价格不公允，是否有税务风险、会计准则上是否有要求

回答人：chenyiwei
会计上理论上应按权益性交易原则处理（按非关联方的市场售价计量收入，实际售价低于市场售价的差额冲减资本公积），但实务中一般对于此类交易也可以接受按低于公允价值的实际售价确认收入，不单独确认公允价值影响。
税务问题建议咨询税务专业人士意见。由于关联交易特别纳税调整的复杂性，其结果的不确定性较大。